【裁判字號】    95,上訴,395
【裁判日期】    950511
【裁判案由】    違反毒品危害防制條例
【裁判全文】
臺灣高等法院高雄分院刑事判決         95年度上訴字第395號
上  訴  人  臺灣高雄地方法院檢察署檢察官
被      告  甲○○
上列上訴人因被告違反毒品危害防制條例案件，不服臺灣高雄地
方法院94年度訴字第3613號中華民國94年12月30日第一審判決（
起訴案號：臺灣高雄地方法院檢察署94年度毒偵字第7183號，併
辦案號：同署95年度毒偵字第1000號、第1802號），提起上訴，
本院判決如下：
     主  文
原判決關於施用第一級毒品暨定執行刑部分均撤銷。
甲○○連續施用第一級毒品，處有期徒刑壹年。扣案殘留第一級
毒品海洛因之注射針筒壹支沒收銷燬之；注射針筒壹支沒收。
     事  實
一、甲○○前曾因施用毒品案件，經原審裁定送觀察、勒戒後，
    認無繼續施用毒品之傾向，於民國94年3 月7 日釋放出所，
    並由臺灣高雄地方法院檢察署檢察官以93年度毒偵字第6688
    號、94年度毒偵緝字第94號為不起訴處分在案。
二、詎甲○○仍不知悔改，於觀察、勒戒執行完畢（即94年3 月
    7 日）釋放後5 年內，猶不知悔改，明知海洛因業經公告為
    毒品危害防制條例第2 條第2 項所列管之第一級毒品，不得
    非法持有、施用，竟仍基於施用第一級毒品海洛因之概括犯
    意，於94年7 月22日9 時許，在高雄縣旗山鎮中正里田埔巷
    1 之2 號住處及其他處所，以將海洛因摻水置入注射針筒施
    打之方式，連續施用第一級毒品海洛因多次，嗣於同年7 月
    23日14時30分許，在高雄縣杉林鄉○○村○○路公明巷19號
    ，為警持原審核發之搜索票在上址查獲，並扣得殘留海洛因
    之注射針筒1 支，經警採其尿液送驗結果，呈現嗎啡陽性反
    應。同年11月2 日12時許，在高雄縣美濃鎮○○路，因另案
    遭通緝被警查獲，經警採其尿液送驗結果，呈現嗎啡陽性反
    應。同年12月27日21時15分許，在高雄縣杉林鄉集來村通仙
    巷，為警查獲，並扣得其所有供施用海洛因所用之注射針筒
    1 支，經警採其尿液送驗結果，呈現嗎啡陽性反應，而查悉
    上情。
二、案經高雄縣政府警察局旗山分局報請台灣高雄地方法院檢察
    署檢察官偵查起訴及移送併辦。
     理  由
一、被告甲○○未於本院審理時到庭，惟查上開事實，業據被告
    甲○○分別於警訊、偵查中及原審審理中供承不諱。且被告
    先後被警查獲，經警採其尿液送驗結果，均呈現嗎啡陽性反
    應，有臺灣檢驗科技股份有限公司94年8 月17日編號：KＺ00
    0000000000；94年11月15日編號：KH2005B0000000；95 年1
    月9 日編號：KH2005C0000000濫用藥物尿液檢驗報告各1 紙
    在卷可稽。並有扣案之注射針筒2 支可資佐證，而其中94年
    7 月23日查扣之注射針筒1 支殘留有海洛因成分，經送請高
    雄醫學大學附設中和紀念醫院鑑定結果呈海洛因陽性反應，
    有該院編號0000-000號檢驗報告書1 紙附卷可佐，足見被告
    之自白與事實相符，自得採為認定被告犯罪之證據。綜上所
    述，本件事證明確，被告之犯行，堪以認定。
二、被告前曾因施用毒品案件，經原審裁定送觀察、勒戒後，認
    無繼續施用毒品之傾向，於民國94年3 月7 日釋放出所，並
    由臺灣高雄地方法院檢察署檢察官以93年度毒偵字第6688號
    、94年度毒偵緝字第94號為不起訴處分在案。此有台灣高等
    法院被告前案紀錄表在卷可按。茲於前案觀察勒戒完畢釋放
    後，5年以內再犯本件施用第一級毒品罪，自應依法論科。
三、核被告所為，係犯毒品危害防制條例第10條第1 項之施用第
    一級毒品罪，又被告先後多次施用海洛因犯行，時間緊接，
    手法相同，所犯又係同一罪名之罪，顯係基於概括之犯意，
    反覆實施，應依連續犯之規定論以一罪。又被告先後持有海
    洛因之行為，本應以連續持有論，惟其持有之後，進而施用
    ，其持有之低度行為，應被施用之高度行為所吸收，不另論
    罪。又被告自94年7 月25日起至同年12月27日止施用海洛因
    之犯行，雖未經公訴人起訴，惟被告此部分犯行與起訴事實
    （94年7 月22日施用海洛因之行為），具有連續犯之裁判上
    一罪關係，為起訴效力所及，本院自得一併審理。
四、原審予以被告論科，固非無見，惟查被告自94年7 月25日起
    至同年12月27日止施用海洛因之犯行，與起訴事實具有連續
    犯之裁判上一罪關係，為起訴效力所及，自應一併審理，原
    審未及審酌，自有未合。公訴人上訴意旨，執此指摘原審此
    部分判決不當，為有理由，自應由本院將原審此部分判決及
    其定執行刑部分撤銷改判。審酌被告於前經觀察勒戒執行完
    畢釋放後，仍未能徹底戒絕毒品，再犯本件施用毒品罪，顯
    見其自制力不足，無法擺脫毒品，未能體悟施用毒品對自己
    、家人造成之傷害及社會之負擔，惟念所犯施用毒品罪乃屬
    戕害自身身心健康行為，尚未對他人造成實害，犯後坦承犯
    行，態度尚佳等一切情狀，量處如主文第2 項所示之刑，以
    資懲儆。扣案之殘留海洛因成分之注射針筒1 支，因無法分
    析剝離，應視同毒品，應依毒品危害防制條例第18條第1 項
    前段規定宣告沒收銷燬之。至於另扣案之注射針筒1 支，係
    被告所有，且為供其施用毒品犯罪所用之物，業據其供明在
    卷，依刑法第38條第1項第2款規定宣告沒收之。
五、被告經合法傳喚，無正當理由不到庭，爰不待其陳述逕行判
    決。
六、被告涉犯施用第二級毒品部分，業經原審判刑確定在案，本
    院不予論列，併此明。
據上論斷，應依刑事訴訟法第369 條第1 項前段、第364 條、第
299 條第1 項前段、第371 條，毒品危害防制條例第10條第1 項
、第18條第1 項前段，刑法第11條、第55條、第38條第1 項第2
款，判決如主文。
本案經檢察官林惠到庭執行職務。
中    華    民    國    95    年    5     月    11    日
                  刑事第三庭    審判長法  官  周賢銳
                                      法  官  黃仁松
                                      法  官  謝宏宗
以上正本證明與原本無異。
如不服本判決應於收受本判決後10日內向本院提出上訴書狀，其
未敘述上訴理由者，並得於提起上訴後10日內向本院補提理由書
狀（均須按他造當事人之人數附繕本）「切勿逕送上級法院」。
中    華    民    國    95    年    5     月    12    日
                                      書記官  熊惠津
附錄本判決論罪科刑法條：
毒品危害防制條例第10條第1項：
施用第一級毒品者，處6 月以上5 年以下有期徒刑。
                                                      K


司法院資訊處製作；財團法人民間司法改革基金會備份。
